臺灣嘉義地方法院民事裁定　100年度聲字第251號
聲　請　人　鍾茂壽
相　對　人　鍾茂松
上列當事人間請求分割共有物事件，聲請人聲請確定訴訟費用額
，本院裁定如下：
    主  文
相對人應給付聲請人之訴訟費用額確定為新臺幣肆萬柒仟柒佰肆
拾貳元，及自本裁定送達之翌日起至清償日止，按週年利率百分
之五計算之利息。
    理  由
一、按法院未於訴訟費用之裁判確定其費用額者，第一審受訴法
    院於該裁判有執行力後，應依聲請以裁定確定之，又該確定
    之訴訟費用額，應於裁定送達之翌日起，加給按法定利率計
    算之利息，民事訴訟法第91條第1 項及第3 項分別定有明文
    。另當事人分擔訴訟費用者，法院為確定費用額之裁判時，
    應視為各當事人應負擔之費用，已就相等之額抵銷，而確定
    其一造應賠償他造之差額，民事訴訟法第93條亦定有明文。
二、本件聲請人與相對人間請求分割共有物事件，經本院100 年
    度重訴字第35號判決訴訟費用由兩造各負擔二分之一，並經
    確定在案。
三、經本院調卷審查後，相對人應各賠償聲請人等之訴訟費用額
    ，依後附計算書確定為如主文所示金額。並應依上揭規定，
    自裁定送達之翌日起，加給按法定利率計算之利息。至於聲
    請人主張其預納之第一審裁判費為新臺幣（下同）91,694元
    ，然其中10元為經辦金融機構所收取之手續費，並非訴訟費
    用，應予剔除；另聲請狀所載地政測量規費逾3,800 元部分
    及代辦登記費36,000元，依聲請人所提出之收據，係分別於
    民國100 年8 月19日支出複丈費及建物測量費800 元及於10
    0 年9 月27日所支出，惟按所謂訴訟費用者，指在當事人為
    主張、防衛其權利，於訴訟程序中所支出之必要費用，包含
    裁判費用及其他訴訟程序中進行費用。查，兩造間分割共有
    物訴訟，業於100 年6 月28日經本院一審判決確定（於100
    年7 月28日確定），已如前述，聲請人前揭地政測量費用及
    代辦登記費，核均屬訴訟程序終結後所由生費用，自無從認
    為屬本法所謂民事訴訟費用範疇之內，亦無由准許，應予剔
    除。
四、依民事訴訟法第91條、第93條規定裁定如主文。
中    華    民    國   100    年    10    月    31    日
                  民事第二庭法  官  柯月美
以上正本係照原本作成。
如對本裁定抗告，應於裁定送達後10日內向本院提起抗告狀。
中    華    民    國   100    年    10    月    31    日
                            書記官  黃怡禎
┌─────────────────────────────────────┐
│附表一：訴訟費用計算書                                  100年度聲字第251號│
├───────────┬────────┬────────────────┤
│項            目      │ 金額（新臺幣） │  備        註                  │
├───────────┼────────┼────────────────┤
│裁判費                │       91,684元 │100年03月16日由聲請人預納。     │
├───────────┼────────┼────────────────┤
│複丈費、建物測量費及地│        3,800元 │100年05月25日由聲請人預納。     │
│籍圖謄本費            │                │                                │
├───────────┼────────┼────────────────┤
│合          計        │       95,484元 │均由聲請人預納，應由兩造各負擔二│
│                      │                │分之一，是相對人應賠償聲請人金額│
│                      │                │為47,742元。                    │
└───────────┴────────┴────────────────┘